【裁判字號】    95,交聲,1079
【裁判日期】    951218
【裁判案由】    聲明異議
【裁判全文】
臺灣彰化地方法院交通事件裁定    95年度交聲字第1079號
原處分機關   交通部公路總局臺中區監理所彰化監理站
受 處 分 人  甲○○
即 異 議 人
上列異議人即受處分人因違反道路交通管理處罰條例案件，對於
交通部公路總局臺中區監理所彰化監理站九十五年十一月八日彰
監四字第裁六四─ＺＣＤ００九六三０、六四－ＺＣＤ００九八
七五號處分不服，聲明異議，本院裁定如下：
    主  文
異議駁回。
    理  由
一、按汽車行駛高速公路及快速公路，應依速限標誌指示。但遇
    有濃霧、濃煙、強風、大雨或其他特殊狀況，致能見度甚低
    時，其時速應低於四十公里或暫停路肩，並顯示危險警告燈
    ，高速公路及快速公路交通管制規則第五條第一項定有明文
    ，而違反者，處汽車駕駛人新臺三千元以上六千元以下罰鍰
    ，道路交通管理處罰條例第三十三條第一項第一款亦定有明
    文。
二、聲明異議意旨略以：伊雖為逕行舉發超速六公里駕駛，然並
    無超速之故意，且亦對當日超速照相設備是否準確無誤，未
    受自然天候不可抗力之影響難斷定，爰請求撤銷上開裁決等
    語。
三、經查：受處分人甲○○對於九十五年七月二十八日二十時七
    分許及同日十五時十三分許，駕駛其本人所有之ＱＩ－五四
    七六號自用小客車，行經台七十六線八卦山隧道東向二十八
    點三公里及台七十六線八卦山隧道西向三十點七公里處，因
    速限七十公里，駕車經雷達（射）測定行速均為七十六公里
    ，各超速六公里而為逕行舉發之事實，並不否認，且有舉發
    違反道路交通管理事件通知單二紙在卷可稽，是以其上開違
    規事實足堪認定。受處分人甲○○雖辯稱其並無超速駕駛之
    故意及超速照相設備準確度之疑義云云，惟審其道路交通標
    誌標線號誌設置設置目的，無非係俾以確保交通順暢與安全
    ；且八卦山長隧道路段，發生事故後極易醞釀成為重大災害
    ，行車速度需小心控制於七十公里以下，共同維護行車安全
    。又逕行舉發單所依採證照片係使用交通遠端管理系統數位
    影像遠端監控裝備照相採證，當日亦無故障情狀發生，此有
    內政部警政署國道公路警察局第三警察隊公警三交字第０九
    五０三七二三五七號書函在卷可憑。受處分人既係合法持有
    駕照之人，對於前揭道路交通標誌意涵，及道路交通規則自
    應知之甚詳，並有加以遵守之義務，故受處分人於該路段駕
    車，仍須依道路交通標誌、標線、號誌之指示行駛，尚難以
    其個人認知，遽謂不依號誌指示駕駛並非故意而為事後卸責
    之詞，是以上開所辯尚不足採。綜上所述，本件異議為無理
    由，應予駁回。
據上論斷，應依道路交通管理處罰條例第八十七條、道路交通案
件處理辦法第十九條，裁定如主文。
中    華    民    國    95    年    12     月    18   日
                  交通法庭             法  官  紀佳良
以上正本證明與原本無異。
如不服本裁定，應於裁定送達後五日內向本院提出抗告狀（須附
繕本）。
中    華    民    國    95    年    12     月    20   日
                                       書記官  王惠嬌


司法院資訊處製作；財團法人民間司法改革基金會備份。
